

Issu d'une formation supérieure en tourisme et fort d'une expérience de 4 ans dans le milieu de la production touristique, j'ai décidé de me tourner vers le secteur de l'informatique.

Je saurai mettre à profit mon expérience du monde de l'entreprise ainsi que ma passion pour le développement web.

## CONTACT

**ADRESSE:** 4 rue Dunois, 75013 Paris

EMAIL: gaelmayer@yahoo.fr
PORTFOLIO: gael-mayer.fr
AUTRES: Github / Linkedin

## **INFORMATIQUE**

**LANGAGES**: PHP, Javascript, Mysql, CSS (Sass)

FRAMEWORK: Symfony, ReactJS, Bootstrap,

iOuerv

SYSTEMES : Git/Github, Wordpress, VS code, Clickup, Outils UML, Google workspace

## DIVERS / CENTRES D'INTERET

**Anglais** 

**Allemand** 

Voyages, randonnée / trekking, lecture

# **GAEL MAYER**

# Développeur web junior

#### **COMPETENCES**

- Développement d'applications et de sites web modernes, adaptables et dynamiques.
- Bonne connaissance des fondamentaux de la POO : encapsulation, héritage, interface...
- Travail sur l'optimisation de l'ergonomie, la sécurité et l'accessibilité de sites web.
- Analyse des besoins à partir d'un cahier des charges (récit utilisateur, outil de gestion de projet)

#### **EXPERIENCES PROFESSIONNELLES**

2022-03 2022-06

#### Développeur PHP junior (CDD)

NWB. Mantes-la-Jolie

- En charge de la migration d'une ancienne version PHP du projet web pour un tour opérateur au sein d'une équipe de 3 développeurs.
- Développement de nouvelles fonctionnalités (gestion des mails, analyse du CA, configuration des serveurs HTTP...) et le suivi des tâches.

2021

#### Réalisation de sites vitrines

- Restaurant <u>Van Long</u> à Paris (réalisé avec le CMS Wordpress)
- Site vitrine d'un <u>mariage</u> (réalisé avec les Framework Symfony et Bootstrap)

2018-09 2022-03

#### Forfaitiste / Back office (CDI)

Tour opérateur Asia, Paris

#### **DIPLOMES**

2021	Graduate Développeur web full stack (niveau Bac +2)
2022	Digital Campus (Studi)
2017 2018	Licence Chef de produits touristiques